【裁判字號】    99,簡上,95
【裁判日期】    991220
【裁判案由】    分割共有物
【裁判全文】
臺灣新竹地方法院民事裁定              99年度簡上字第95號
上  訴  人  張煥清
上  訴  人  張雲麟
上  訴  人  張月珠
上  訴  人  張雲勝
上  訴  人  張雲寶
被 上 訴人  郭光晁
            郭光營
上列上訴人與被上訴人間分割共有物事件，本院裁定如下：
    主  文
上訴人應於本裁定送達後五日內，提出如附件所載內容之上訴狀
正本，並按對造人數提出繕本或影本，逾期未補正即駁回上訴。
    理  由
一、按提起第二審上訴，應以上訴狀表明民事訴訟法第441條第1
    項所列各款事項，提出於原第一審法院為之，而上訴不合法
    者，第二審法院應以裁定駁回之。但其情形可以補正者，審
    判長應定期間先命補正，民事訴訟法第441條第1項、第444
    條第1項分別定有明文。上開規定對於簡易訴訟程序之第一
    審裁判提起上訴者，亦準用之，並為同法第436條之1第3項
    所明定。
二、經查，本件上訴人提出之上訴狀，並未依法表明上開事項，
    茲限上訴人於收受本裁定後5日內，提出上訴狀及繕本，其
    記載事項詳如附件所示。
三、依民事訴訟法第436條之1第3項、第444條第1項但書，裁定
    如主文。
中    華    民    國    99    年    12    月    20    日
                  民事第一庭   審判長法  官  王銘勇
以上正本係照原本做成。
本裁定不得抗告。
中    華    民    國    99    年    12    月    20    日
                                     書記官  鄭明枝
附件
一、上訴狀應記載「對於第一審判決不服之程度，及應如何廢棄
    或變更之聲明」及「上訴理由」。
二、上訴理由應表明下列各款事項：
    （一）應廢棄或變更原判決之理由。
    （二）關於前款理由之事實及證據（關於事實，應分別記載
          上訴聲明有理由之事實、對於他造主張事實之承認與
          否、抗辯事實及與此等事項相關連之事實。應證事實
          如有多數證據，應全部記載。如係人證，應載明證人
          之姓名、住址、電話號碼、訊問事項及與應證事實之
          關係；如係書證，除已提出得引用者外，應先提出影
          本，原本俟開庭時提出），並應記載法律關係及法律
          見解（實務上或學說上）、提供相關資料，以利爭點
          之整理。
三、前開記載方式請以條列方式分段記載。
四、未於準備程序主張之事項，除有下列情形之一者外，於準備
    程序後行言詞辯論時，不得主張之：
    （一）法院應依職權調查之事項。
    （二）該事項不甚延滯訴訟者。
    （三）因不可歸責於當事人之事由不能於準備程序提出者。
    （四）依其他情形顯失公平者。
五、未於主文所示期間內補正對於第一審判決不服之程度，及應
    如何廢棄或變更之聲明者，即駁回上訴。未提出上訴理由書
    ，或未說明逾期提出上訴理由書之理由者，本院得駁回再提
    出之攻擊或防禦方法，或於判決時依全辯論意旨斟酌之。

司法院資訊處製作；財團法人民間司法改革基金會備份。
